# 中央空调如何入账？

提问人：tony868lamy 时间：2011-10-18 09:37:13
回复 chengli5660 的帖子
不同意您的会计处理观点。
《企业会计准则第 4 号——固定资产》第五条固定资产的各组成部分具有不同使用寿命或者以不同方式为企业提供经济利益，适用不同折旧率或折旧方法的，应当分别将各组成部分确认为单项固定资产。

回答人：chenyiwei
赞同。另外楼上几位引用的税法条文已经比较清楚地说明了增值税和房产税方面的处理方式。